de: Art der Poi: Ketten-Poi; Kontakt-Poi; Drachen-Poi; Feuer-Poi; Hybrid-/Modular-Poi; LED-Poi; Poi-Bälle; Übungs-/Trainings-Poi; Band-Poi; Seil-Poi; Socken-Poi; Sonstige
pt-BR: Poi tipo: Poi de corrente; Poi de contato; Poi de dragão; Poi de fogo; Poi híbrido/modular; Poi de LED; Bolas de poi; Poi de prática/treino; Poi de fita; Poi de corda; Poi de meia; Outro
da: Poi-type: Kæde-poi; Kontakt-poi; Drage-poi; Ild-poi; Hybrid/modulær poi; LED-poi; Poi-bolde; Øve-/trænings-poi; Bånd-poi; Reb-poi; Sokke-poi; Andet
it: Tipo di poi: Poi a catena; Contact poi; Dragon poi; Poi di fuoco; Poi ibridi/modulari; Poi a LED; Palline per poi; Poi da pratica/allenamento; Poi a nastro; Poi a corda; Poi a calza; Altro
ja: ポイタイプ: チェーンポイ; コンタクトポイ; ドラゴンポイ; ファイヤーポイ; ハイブリッド/モジュール式ポイ; LEDポイ; ポイボール; 練習/トレーニング用ポイ; リボンポイ; ロープポイ; ソックスポイ; その他
el: Τύπος poi: Πόι με αλυσίδα; Πόι επαφής; Πόι δράκος; Πόι φωτιάς; Υβριδικό/αρθρωτό πόι; Πόι LED; Μπάλες πόι; Πόι εξάσκησης/προπόνησης; Πόι με κορδέλα; Πόι με σχοινί; Πόι-κάλτσα; Άλλο
pt-PT: Tipo Poi: Poi de corrente; Poi de contacto; Poi dragão; Poi de fogo; Poi híbrido/modular; Poi LED; Bolas de poi; Poi de prática/treino; Poi de fita; Poi de corda; Poi de meia; Outro
pl: Typ poi: Poi na łańcuchu; Poi kontaktowe; Poi smocze; Poi ogniowe; Poi hybrydowe/modułowe; Poi LED; Piłki poi; Poi treningowe/do ćwiczeń; Poi ze wstążką; Poi na linie; Poi skarpetowe; Inne
hu: Poi típusa: Láncos poi; Kontakt poi; Sárkány poi; Tűzpoi; Hibrid/moduláris poi; LED-es poi; Poilabdák; Gyakorló/oktató poi; Szalagos poi; Köteles poi; Zoknipoi; Egyéb
fi: Poin tyyppi: Ketjupoi; Kontaktipoi; Lohikäärmepoi; Tulipoi; Hybridi-/moduulipoi; LED-poi; Poi-pallot; Harjoituspoi; Nauhapoi; Köysipoi; Sukkapoi; Muu
sv: Poi-typ: Kedje-poi; Kontakt-poi; Drak-poi; Eld-poi; Hybrid/modulär poi; LED-poi; Poi-bollar; Övnings-/tränings-poi; Band-poi; Rep-poi; Strump-poi; Övrigt
ko: 포이 유형: 체인 포이; 콘택트 포이; 드래곤 포이; 파이어 포이; 하이브리드/모듈식 포이; LED 포이; 포이 볼; 연습/훈련용 포이; 리본 포이; 로프 포이; 양말 포이; 기타
es: Tipo de poi: Poi de cadena; Poi de contacto; Poi de dragón; Poi de fuego; Poi híbrido/modular; Poi LED; Bolas poi; Poi de práctica/entrenamiento; Poi de cinta; Poi de cuerda; Poi de calcetín; Otro
vi: Loại Poi: Poi xích; Poi lăn; Poi rồng; Poi lửa; Poi lai/lắp ghép; Poi LED; Bóng poi; Poi tập luyện; Poi ruy băng; Poi dây thừng; Poi vớ; Khác
zh-CN: 甩球类型: 链条 Poi; 接触式 Poi; 舞龙 Poi; 火焰 Poi; 混合/模块化 Poi; LED Poi; Poi 球; 练习/训练 Poi; 丝带 Poi; 绳索 Poi; 袜子 Poi; 其他
lt-LT: Poi tipas: Grandininiai poi; Kontaktiniai poi; Drakono poi; Ugnies poi; Hibridiniai / moduliniai poi; LED poi; Poi rutuliai; Praktikos / treniruočių poi; Kaspinų poi; Virviniai poi; Kojinių poi; Kita
sl-SI: Vrsta zanimive točke (POI): Poi z verigo; Kontaktni poi; Zmajevski poi; Ognjeni poi; Hibridni/modularni poi; Poi LED; Poi žoge; Vadbeni poi; Poi s trakovi; Poi z vrvjo; Nogavični poi; Drugo
th: ประเภท POI: พอยโซ่; พอยคอนแทค; พอยมังกร; พอยไฟ; พอยไฮบริด/แบบถอดประกอบ; พอย LED; ลูกพอย; พอยสำหรับฝึกซ้อม/ฝึกหัด; พอยริบบิ้น; พอยเชือก; พอยถุงเท้า; อื่นๆ
nl: Poi type: Ketting-poi; Contact-poi; Draken-poi; Vuur-poi; Hybride/modulaire poi; Led-poi; Poi-ballen; Oefen-/trainings-poi; Lint-poi; Touw-poi; Sok-poi; Overig
ro-RO: Tip de poi: Poi cu lanț; Poi de contact; Poi dragon; Poi cu foc; Poi hibrid/modular; Poi cu LED; Bile poi; Poi de antrenament; Poi cu panglică; Poi cu frânghie; Poi tip șosetă; Altele
fr: Type de poi: Poi à chaîne; Poi de contact; Dragon poi; Poi de feu; Poi hybride/modulaire; Poi LED; Balles de poi; Poi d’entraînement/de pratique; Poi à ruban; Poi à corde; Poi chaussette; Autre
tr: Poi tipi: Zincir poi; Temas poi; Ejderha poi; Ateş poi; Hibrit/modüler poi; LED poi; Poi topları; Pratik/eğitim poi; Kurdele poi; İpli poi; Çorap poi; Diğer
hr-HR: Vrsta poi-ja: Lančani poi; Kontaktni poi; Zmajski poi (dragon poi); Vatreni poi; Hibridni / modularni poi; LED poi; Poi kuglice; Poi za vježbu/trening; Poi s vrpcama; Poi s užetom; Poi u obliku čarape (sock poi); Ostalo
zh-TW: Poi 類型: 鍊條波伊; 接觸波伊; 龍波伊; 火波伊; 混合/模組化波伊; LED 波伊; 波伊球; 練習/訓練波伊; 絲帶波伊; 繩波伊; 長襪波伊; 其他
en: Poi type: Chain poi; Contact poi; Dragon poi; Fire poi; Hybrid/modular poi; LED poi; Poi balls; Practice/training poi; Ribbon poi; Rope poi; Sock poi; Other
bg-BG: Тип пои: Пой с верига; Контактен пой; Драконов пой; Огнен пой; Хибриден/модулен пой; LED пой; Пой топки; Тренировъчен пой; Пой с лента; Пой с въже; Пой тип чорап; Други
ru: Тип пои: Пои на цепи; Контактные пои; Дрэгон-пои; Огненные пои; Гибридные/модульные пои; Светодиодные пои; Пои-мячи; Тренировочные пои; Пои с лентами; Пои на веревке; Пои-носки; Другое
nb: Poi-type: Kjede-poi; Kontakt-poi; Drage-poi; Ild-poi; Hybrid/modulær poi; LED-poi; Poi-baller; Øvelses-/trenings-poi; Bånd-poi; Tau-poi; Sokk-poi; Annet
sk-SK: Typ poi: Poi na retiazke; Kontaktné poi; Dračie poi; Ohňové poi; Hybridné/modulárne poi; LED poi; Poi gule; Cvičné/tréningové poi; Stuhové poi; Lanové poi; Ponožkové poi; Iné
cs: Typ poi: Řetězové poi; Kontaktní poi; Dračí poi; Ohnivé poi; Hybridní/modulární poi; LED poi; Poi míčky; Cvičné/tréninkové poi; Stuhové poi; Provazové poi; Ponožkové poi; Jiné